臺灣臺北地方法院交通事件裁定　　　　　96年度交聲字第70號
原處分機關　交通部公路總局台北區監理所板橋監理站
受處分人　　甲○○
上列受處分人因違反道路交通管理處罰條例事件，對於交通部公
路總局臺北區監理所板橋監理站中華民國95年12月15日所為之處
分（原處分案號：板監裁字裁41-CG0000000號、板監裁字裁41-C
G0000000號、板監裁字裁41-CG0000000號）聲明異議，本院裁定
如下：
    主  文
異議駁回。
    理  由
一、本件異議人即受處分人甲○○所有之車號JA七—一三二號重
    型機車，分別於民國九十四年七月三十日十八時三十三分、
    同年八月十三日十八時四分及同年八月二十日十七時五十六
    分行經臺北縣鶯歌鎮○○街一九一號前，經臺北縣政府警察
    局交通隊分別以北縣交字第CG0000000號、CG000
    0000號及CG0000000號違反道路交通管理事件通
    知單，逕行舉發違反道路交通管理處罰條例第四十條第一項
    「限速五十公里、經測速時速七十二公里、超速二十二公里
    、滿二十公里」、「限速五十公里、經測速時速六十八公里
    、超速十八公里、未滿二十公里」及「限速五十公里、經測
    速時速七十三公里、超速二十三公里、滿二十公里」之違規
    ，嗣因異議人未曾到案，且經原處分機關查詢監理系統並無
    繳費紀錄，又異議人並未提出繳納罰鍰收據，原處分機關遂
    依九十五年七月一日修正施行之道路交通管理處罰條例第四
    十條（原裁決書載為第四十條第一項，業經原處分機關訂正
    ）、第六十三條第一項第一款（原裁決書漏載第一款）及違
    反道路交通管理事件統一裁罰基準表之規定，於九十五年十
    二月十五日以板監裁字裁四一—CG0000000號、板監
    裁字裁四一—CG0000000號及板監裁字裁四一—CG0
    000000號等裁決書，裁處罰鍰分別為新台幣（以下同
    ）二千元、一千八百元及二千元，合計五千八百元及違規點
    數各一點，合計共三點。
二、異議意旨略以：異議人早已付清當年罰款，且本件經過時間
    已久，為何再次裁罰，為此聲明異議，請求撤銷原處分云云
    。
三、按行為後法律或自治條例有變更者，適用行政機關最初裁處
    時之法律或自治條例；但裁處前之法律或自治條例有利於受
    處罰者，適用最有利於受處罰者之規定，行政罰法第五條定
    有明文。本件異議人甲○○行為後，道路交通管理處罰條例
    第四十條第一項、第六十三條第一項第一款業於民國九十五
    年七月一日修正公布施行，比較修法前後對於駕駛人行車速
    度，超過規定最高時速之違規行為之罰則，均處汽車駕駛人
    新臺幣（下同）一千二百元以上二千四百元以下罰鍰，並記
    違規點數一點而屬相同，依行政罰法第五條前段規定，應適
    用行政機關最初裁處時之法律即修正後道路交通管理處罰條
    例規定論處，合先說明。次按汽車駕駛人，行車速度，超過
    規定之最高時速者，處一千二百元以上二千四百元以下罰鍰
    ，並記違規點數一點，修正後道路交通管理處罰條例第四十
    條、第六十三條第一項第一款分別定有明文。
四、經查，異議人所有之車號JA七—一三二號重型機車，於上揭
    時間行經臺北縣鶯歌鎮○○街一九一號限速每小時五十公里
    之路段時，為設置於該處之自動測速照相系統測得該車分別
    以時速時速七十二公里、六十八公里及七十三公里之速度超
    速行駛一節，有卷附採證照片六張附卷可稽，復為異議人所
    不爭執，惟辯稱本件違規罰鍰早已完納，原處分機關卻於違
    規後一年多再度裁罰云云。然查異議人自九十四年六月二十
    一日至同年八月二十日止於上開路段遭逕行舉發超速行駛違
    規共計有五件之多，此有卷附監理機關違規查詢報表一紙可
    參，亦為異議人所不否認。此外，經本件承辦人金佩華表示
    異議人所有之上開車號重型機車共有七筆逕行舉發違規，於
    違規查詢報表中之一、二、六、七筆業經異議人自行繳納罰
    緩，惟本件異議之三筆（即前述報表中所列之三、四、五筆
    ）則尚未繳納，且經承辦人查詢全省各監理機關亦無異議人
    繳納罰鍰紀錄，此有卷附本院公務電話紀錄一紙在卷可考。
    是異議人遺忘繳納本件違規罰鍰之情形極為可能，而異議人
    復無法提出其已繳納本件罰鍰之證據，是其空言辯稱已繳納
    罰鍰云云，尚難以採信，從而，異議人有在上開速限時速五
    十公里之路段超速行駛之三次違規行為，且逾期均未到案及
    繳納罰鍰之事實堪以認定。末按行政罰之裁處權，因三年期
    間之經過而消滅。前項期間，自違反行政法上義務之行為終
    了時起算。但行為之結果發生在後者，自該結果發生時起算
    。行政罰法第二十七條第一、二項分別定有明文。本件三筆
    違規之時間距原處分裁處時間，依前開所述，均未逾三年之
    消滅時效，是原處分機關依法裁罰並無違誤，附此說明。
五、綜上所述，異議人所有上開車號重型機車確有於前揭時、地
    ，行車速度分別超過規定之最高時速滿二十公里及未滿二十
    公里之違規行為，原處分機關依道路交通管理處罰條例第四
    十條、第六十三條第一項第一款、違反道路交通管理事件統
    一裁罰基準及處理細則及違反道路交通管理事件統一裁罰基
    準表之規定，分別裁處受處分人罰鍰為二千元、一千八百元
    及二千元，合計五千八百元及違規點數各一點，合計共三點
    ，核無違誤，本件受處分人之異議為無理由，自應將其異議
    駁回。
六、據上論斷，應依道路交通案件處理辦法第十九條，裁定如主
    文。
中　　華　　民　　國　　96　　年　　1 　　月　　31　　日
　　　　　　　　　交通法庭    法　官　李宜娟
以上正本證明與原本無異。
如不服本裁定，應於裁定送達後5日內向本院提出抗告狀。
　　　　　　　　　　　　　　　書記官　游秀珠
中　　華　　民　　國　　96　　年　　2 　　月　　8 　　日
